【裁判字號】    89,易,1353
【裁判日期】    900328
【裁判案由】    賭博等
【裁判全文】
臺灣彰化地方法院刑事判決                        八十九年度易字第一三五三號
    公  訴  人  臺灣彰化地方法院檢察署檢察官
    被      告  乙○○
右列被告因賭博等案件，經檢察官提起公訴（八十九年度偵字第三三七二號），本院
判決如左：
        主  文
乙○○違反未辦理營利事業登記，不得經營電子遊戲場之規定，處有期徒刑貳月，如
易科罰金，以參佰元折算壹日。又共同以賭博為常業，處有期徒刑參月，如易科罰金
，以參佰元折算壹日。扣案之賭博性電動玩具貳拾參台（含ＩＣ板參拾壹塊）、代幣
壹仟零玖拾伍枚、賭資新台幣肆仟柒佰伍拾元均沒收。又違反女工不得於午後十時至
翌晨六時之時間內工作之規定，處有期徒刑貳月，如易科罰金，以參佰元折算壹日。
應執行有期徒刑陸月，如易科罰金，以參佰元折算壹日。扣案之賭博性電動玩具貳拾
參台（含ＩＣ板參拾壹塊）、代幣壹仟零玖拾伍枚、賭資新台幣肆仟柒佰伍拾元均沒
收。
        事  實
一、乙○○未依電子遊戲場業管理條例規定，辦理營利事業登記，自民國八十九年四
    月一日起，向不知情之黃共勳租用位於彰化縣溪湖鎮○○街、光平街口黃某所經
    營「金龍撞球廣場」之公眾得出入場所內一角，擺設電動賭博機具「滿貫大亨」
    六台、「皇冠十三迷」四台、「超八」六台、「鑽石列車」四台、「皇冠列車」
    二台、「皇冠霹靂馬八人座」一台共計二十三台，供不特定人賭博財物，其賭法
    係由把玩者以一比十、一比五、一比一不等之比例投入代幣押注分數，與機具對
    賭，如押中則贏得倍數不等之分數，如未押中則賭金歸乙○○所有，賭客並得以
    同比例洗分折算兌換現金。又乙○○未經主管機關核准，以每月新台幣（下同）
    二萬元之代價雇用具共同犯意聯絡之女工丙○○（另行審結），於每日下午四時
    起至超過午後十時即翌日凌晨零時止，在該址擔任開分及兌換賭金之工作，二人
    並均恃為維生之常業。嗣於八十九年四月二十五日二十時五十分許，適有賭客林
    永承（原名甲○○，另行審結）於上址把玩電動賭博機具「滿貫大亨」，並以所
    得分數向丙○○兌換賭金一千三百元，再以換得賭資中之三百元復投入「超八」
    電動賭博機具時，當場為警查獲，並扣得上開機台二十三台（含電動玩具ＩＣ板
    三十一塊）、櫃台內賭資新台幣四千七百五十元、現場兌換之賭資新台幣一千元
    、電玩代幣一千零九十五個。
二、案經彰化縣警察局溪湖分局報請臺灣彰化地方法院檢察署檢察官偵查起訴。
        理  由
一、訊據被告乙○○對於右揭犯罪事實除對於顧客賭贏部分能否兌換現金外，其餘部
    分皆坦承不諱，並辯稱：店裡不可以兌換現金，僅可以所得之分數兌換娃娃，因
    甲○○與丙○○二人熟識，且查獲當日林永承已無現金，才以其所得分數兌換成
    現金云云。惟查，被告於本院審理中先是供稱不可兌換現金，客人玩完後若不想
    玩，就隨便寫一張紙保留等語（見八十九年十月十一日訊問筆錄），後又辯稱僅
    可兌換娃娃（九十年三月十四日審理筆錄）等語，其前後供述已有不符。且右揭
    事實業據同案被告丙○○、林永承於警訊供述甚詳，彼此供述相符；又丙○○若
    未得雇主即被告乙○○之授權，豈會擅自在林永承無現金之情形下兌換獎金；況
    且，店內亦未查獲被告所稱供賭客兌換之娃娃等物；此外，其復有臨檢紀錄表及
    前開扣案之物可證，是被告所為之辯解顯不足採，本件事證明確，被告犯行堪以
    認定。
二、查被告乙○○於右揭地址擺設電動賭博機具多達二十三台，每日工作時間為上午
    十時至下午四時，下班後並未從事其他工作等情業據被告供承在卷，且被告每日
    營業額約五千元，亦據丙○○於警訊中供述明確，被告顯係恃此收入維生，核其
    所為，係犯刑法第二百六十七條之常業賭博罪。又被告所為另分別違反電子遊戲
    場業管理條例第十五條及勞動基準法第四十九條第一項之規定，而分別犯有電子
    遊戲場業管理條例法第二十二條之罪及勞動基準法第七十七條之罪。再被告乙○
    ○與丙○○間有犯意之聯絡及行為之分擔，為共同正犯。被告所犯前開三罪，犯
    意各別，罪名互殊，應分論併罰。爰審酌被告犯罪之動機、所擺機具之數量、手
    段、所生危害暨犯後態度良好等一切情狀，分別量處如主文所示之刑，並分別諭
    知易科罰金之折算標準，併定其應執行刑。另前開扣案之物，併依刑法第二百六
    十六條第二項宣告沒收。
據上論斷，應依刑事訴訟法第二百九十九條第一項前段，電子遊戲場業管理條例第二
十二條，勞動基準法第七十七條，刑法第十一條前段、第二十八條、第二百六十六條
第二項、第二百六十七條、第四十一條第一項、第五十一條第五款，罰金罰鍰提高標
準條例第一條前段、第二條，判決如主文。
本案經檢察官盧永盛到庭執行職務
中      華      民      國      九十      年      三      月    二十八  日
                                臺灣彰化地方法院刑事第三庭
                                    法      官  詹秀錦
右正本證明與原本無異。
如不服本判決，應於判決送達後十日內，向本院提出上訴狀( 須附繕本 )。
                                    法院書記官  謝志鑫
中      華      民      國      九十      年      三      月    三十    日
電子遊戲場業管理條例第二十二條：
違反第十五條規定者，處行為人一年以下有期徒刑、拘役或併科新臺幣五十萬元以上
二百五十萬元以下罰金。
勞動基準法第七十七條
違反第四十二條、第四十四條第二項、第四十五條、第四十七條、第四十八條、第四
十九條或第六十四條第一項規定者，處六月以下有期徒刑、拘役或科或併科二萬元以
下罰金。
刑法第二百七十六條
因過失致人於死者，處二年以下有期徒刑、拘役或二千元以下罰金。
從事業務之人，因業務上之過失犯前項之罪者，處五年以下有期徒刑或拘役，得併科
三千元以下罰金。


司法院資訊處製作；財團法人民間司法改革基金會備份。
